【裁判字號】    95,易,1447
【裁判日期】    951130
【裁判案由】    賭博
【裁判全文】
臺灣高雄地方法院刑事判決              95年度易字第1447號
公  訴  人  臺灣高雄地方法院檢察署檢察官
被      告  Ｂ○○
            子○○
上二人共同
選任辯護人  蔡錫欽律師
被      告  寅○○
            己○○
            Ｇ○○
            未○○
            天○○
            宇○○
            丁○○
            Ｅ○○
            乙○○
            Ｄ○○
            午○○
            Ｋ○○
            Ｍ○○
            Ｊ○○
            酉○○
            Ｃ○○
            黃○○
            壬○○
                    號
            申○○
            辛○○
            癸○○
            辰○○
            卯○○
            甲○○
            丙○○
            Ａ○○
            Ｌ○○
            Ｉ○○
            丑○○
            地○○
            宙○○
            戊○○
            庚○○
            巳○○
上列被告因賭博案件，經檢察官提起公訴（95年度偵字第16274
、18443 號），本院判決如下：
    主    文
Ｂ○○共同在公眾得出入之場所賭博財物，處罰金銀元柒仟元，
如易服勞役，以新台幣壹仟元折算壹日；扣案如附表二、三所示
之物沒收。
子○○共同在公眾得出入之場所賭博財物，處罰金銀元參仟元，
如易服勞役，以新台幣壹仟元折算壹日；扣案如附表二、三所示
之物沒收。
寅○○在公眾得出入之場所賭博財物，處罰金銀元參仟元，如易
服勞役，以新台幣壹仟元折算壹日；扣案現金新台幣壹萬貳仟元
沒收。
己○○、Ｇ○○、未○○、天○○、宇○○、丁○○、Ｅ○○、
乙○○、Ｄ○○、午○○、Ｋ○○、Ｍ○○、Ｊ○○、酉○○、
Ｃ○○、黃○○、壬○○、申○○、辛○○、癸○○、辰○○、
卯○○、甲○○、丙○○、Ａ○○、Ｌ○○、Ｉ○○、丑○○、
地○○、宙○○、戊○○、庚○○、巳○○均無罪。
    事    實
一、Ｂ○○係領有電子遊戲場營利事業登記，而址設高雄市○○
    區○○路342 號之「長紅娛樂廣場」（起訴書誤載為「長紅
    電子遊藝場」）實際負責人，藉經營電子遊戲場之機會，在
    上址之公眾得出入場所擺設附表二編號1.至8.所示之賭博性
    電動柏青哥機台200 台（含IC板共200 片），及以月薪新台
    幣（下同）18,000元僱用與之有賭博犯意聯絡之子○○負責
    管理現場及兌換賭金工作，僱用不知情之己○○、Ｇ○○、
    未○○、天○○、宇○○、丁○○、Ｅ○○、乙○○、Ｄ○○、午○○、Ｋ○○負責兌換代幣、寄存卡、照護機台等工
    作。而以1,000 元兌換代幣50枚之比例，由賭客將代幣投入
    任選之店內柏青哥機台（投1 枚代幣即出現40顆小鋼珠），
    以出現之小鋼珠押注，如押中即賠付若干倍數之小鋼珠，如
    未押中則沒入押注之小鋼珠；賭客累積小鋼珠至一定數量後
    ，得以「計珠器」洗珠計算後列印數量單據之「寄珠單」，
    持向櫃檯服務人員登載於寄卡簿、寄卡日報表後換取寄存卡
    ，再由賭客將寄存卡交給子○○計算後（每張寄存卡可兌換
    1000元現金），依子○○指示至店外停車場領取所兌換現金
    之方式，共同以上開電動賭博機具供不特定人賭博財物。嗣
    有賭客Ｈ○○（業經不起訴處分）於95年6 月13日2 時53分
    許，將贏得小鋼珠兌換寄存卡8 張交付子○○，再依子○○
    指示至上開停車場鋼鍋內拿取8,000 元現金時，為埋伏店外
    警員目擊，並尾隨騎車離開之Ｈ○○至高雄市○○區○○路
    、富國路口將其逮捕，並扣得Ｈ○○賭博所得之現金8,000
    元。另有賭客寅○○，基於賭博之犯意，於同年6 月12日22
    時許，至「長紅娛樂廣場」把玩賭博性電動柏青哥機台，而
    於翌日3 時許，將贏得小鋼珠兌換寄存卡12張後交付子○○
    ，再由不知情顧客酉○○將寅○○所兌換之賭資12,0 00 元
    塞入寅○○上衣口袋。復有賭客玄○○（業經不起訴處分）
    於同日凌晨3 時許，將贏得小鋼珠兌換寄存卡14張交付子○○，而依子○○指示至上開停車場，向不知情之不詳名籍成
    年男子，領取兌換之現金14,000元後，再進入「長紅娛樂廣
    場」繼續把玩時。嗣為警持搜索票依法搜索而當場查獲，且
    扣得寅○○、玄○○賭博所得之現金12,000元、14,000元，
    而查知上情；並於當場、賭檯扣得附表二所示之器具、財物
    ，及於店內扣得Ｂ○○所有供賭博行為所用之附表三所示之
    物，及Ｂ○○所有之監視系統4 台、訊號轉換器2 台（下合
    稱扣案物）。
二、案經高雄市政府警察局左營分局報請臺灣高雄地方法院檢察
    署檢察官偵查起訴。
    理    由
壹、證據能力部分：
一、按被告以外之人於審判外之陳述，雖不符前4 條之規定，而
    經當事人於審判程序同意作為證據，法院審酌該言詞陳述或
    書面陳述作成時之情況，認為適當者，亦得為證據，刑事訴
    訟法第159 條之5 定有明文；其立法理由在於傳聞證據未經
    當事人之反對詰問予以核實，乃排斥其證據能力。惟當事人
    如放棄對原供述人之反對詰問權，於審判程序表示同意該等
    傳聞證據可作為證據，此時，法院除認該傳聞證據欠缺適當
    性外，自可承認其證據能力。
二、經查，關於被告Ｂ○○等35人、證人即賭客Ｈ○○、玄○○
    於警詢之供證；及被告Ｂ○○、子○○、己○○、寅○○、
    己○○、Ｇ○○、未○○、天○○、宇○○、丁○○、Ｅ○○、乙○○、Ｄ○○、午○○、Ｋ○○、Ｍ○○、Ｊ○○、
    酉○○、Ｃ○○、黃○○、壬○○、申○○、辛○○、癸○○、辰○○、卯○○、甲○○、丙○○、Ｌ○○、丑○○、
    地○○、宙○○、戊○○、巳○○、證人Ｈ○○、玄○○於
    偵查中之供證，均屬於審判外陳述之傳聞證據，然公訴人、
    被告及其辯護人於審判程序均表示同意作為證據，且經本院
    審酌該證據作成情況亦無不適當之情形，是依上開規定，認
    得作為本案證據。
貳、有罪部分：
一、訊據被告Ｂ○○、子○○、寅○○均矢口否認有何賭博犯行
    ，Ｂ○○、子○○辯稱：「長紅娛樂廣場」並無兌換金錢之
    行為，且店內機台上均有標明「恕不換現金」云云：寅○○
    則辯稱：有在「長紅娛樂廣場」把玩柏青哥機台，但沒有賭
    博財物，酉○○交付12,000元給我，是為了清償之前積欠的
    債務云云，然查：
  (一)95年6 月13日2 時、3 時許，Ｈ○○、玄○○、寅○○（寅
    ○○部分詳見(五)所述）皆有以小鋼珠換取之寄存卡向子○○
    兌換現金之行為，業據Ｈ○○、玄○○分別證稱：我知道在
    該店可用1 張寄存卡兌換1,000 元，當天我不想玩了，就將
    寄存卡8 張交給子○○，子○○就叫我去店外停車場鍋子裏
    拿錢等語（見偵(一)卷第6 、7 頁），及稱：我把玩之機台中
    獎，而換得14張寄存卡，子○○即主動告知我可換成現金，
    並要我去停車場換取賭資，到停車場後就有一名男子交給我
    14,000元等語明確（見警卷第169 、170 頁、偵(一)卷第9 、
    10頁），核與子○○於警詢時所供：我是「長紅娛樂廣場」
    員工，查獲當天是我叫Ｈ○○、玄○○兩人去停車場的等語
    （見警卷第13頁），證人即高雄市政府警察局交通大隊第四
    分隊小隊長亥○○所證：我與戌○○喬裝賭客進入店內把玩
    機台，大約在凌晨1 時左右，看到玄○○打玩之機台開出大
    獎，我就請戌○○注意他有沒有換錢的動作，之後先看到Ｈ
    ○○與子○○談話並交付寄存卡，再走出店外，我根據之前
    探訪結果推測Ｈ○○應該是要去換錢，就打電話通知在店外
    埋伏同仁等語（見院(二)卷第37頁），及證人即高雄市政府警
    察局行政科專勤組警員戌○○證稱：本件是我與亥○○喬裝
    顧客，進入「長紅娛樂廣場」把玩機台伺機取締，當天凌晨
    2 時許，發現Ｈ○○先走到櫃台與子○○交談並交付寄存卡
    ，子○○隨即進入員工辦公室約5 分鐘後再走出來與Ｈ○○
    交談，之後Ｈ○○就出店門朝停車場方向走，亥○○研判Ｈ
    ○○係前往停車場領取賭資，就打電話通知店外埋伏員警；
    另外玄○○將寄存卡交給子○○約1 分鐘後，也步出店外往
    停車場方向走，不久又再返回座位繼續打玩機台等語均相符
    （見院(二)卷第34、35頁），足見林政良確有兌換賭資予Ｈ○○、玄○○、寅○○之行為無疑。
  (二)雖玄○○於本院審理時改稱：我將寄存卡14張交給子○○後
    ，子○○就跟我說有朋友現在在停車場要找我，並沒有說要
    拿錢給我，我走到停車場有一名男子就給我15,000元，並說
    要跟我拿18張寄存卡云云；然其自陳與子○○不相識，又無
    人知悉其在該店，卻未向子○○追問是何人找自己，又為何
    不能進入店內見面，即深夜一人獨自前往停車場，與不知名
    、不知來意之陌生人見面，上開情事顯與一般生活經驗法則
    相違，而難信為真實；況與玄○○先前所述及前開事證不符
    ，自無從採信。參以，玄○○於同日所證：我之所以只交出
    14,000元給警察，是因為我只有寄放14張寄存卡在子○○處
    云云（見院(二)卷第30頁），雖與事實未盡相符，然由其上開
    所稱寄存卡兌換現金之比例係與「長紅娛樂廣場」實際上兌
    換比例相同，足見玄○○確有兌換賭資之行為，才會知悉該
    店正確之賭金兌換比例。此外，並有臨檢現場紀錄表、「長
    紅娛樂廣場」賭客現場相關位置平面圖各1 份（見警卷第24
    6 、247 頁、偵(一)卷第119 頁），及Ｈ○○、玄○○、寅○○扣案賭資、附表二、三所示之物可證。是被告Ｂ○○、子
    ○○辯稱「長紅娛樂廣場」並無顧客得以贏得小鋼珠兌換現
    金之賭博行為云云，不足採信；從而，子○○明知上開情事
    ，仍兌換賭資予Ｈ○○、玄○○、寅○○，其有賭博之犯行
    ，堪以認定。
  (三)被告Ｂ○○雖辯稱其對店內有小鋼珠兌換現金之賭博行為並
    不知情云云，惟Ｂ○○已供稱：「長紅娛樂廣場」係我獨自
    經營，子○○只是店內員工並沒有分紅，我有到店裡時會依
    報表核對店內營收並收錢等語（見院(一)卷第153 頁、院(二)卷
    第51頁），而與被告子○○所供：我沒有分紅，每天下班會
    由櫃台會計人員點錢交接等語（見院(一)卷第156 頁），及與
    被告即會計人員未○○、天○○、宇○○所供：我們上班之
    前要跟上一班的人一同清點現金及代幣，兩邊帳目必須一致
    才可以等語（見院(一)卷第160 頁）均相符。可見店內現金數
    目正確與否均有嚴格控管，子○○若未經Ｂ○○同意，係無
    法自行挪用而不被察覺；然子○○確有分別兌換8,000 元、
    14,000元、12,000元予Ｈ○○、玄○○、寅○○之行為，已
    如前述；既然子○○僅為無法參與分紅之店員，對於店內盈
    虧、生意好壞即無直接相關，衡情並無自掏腰包兌換金錢予
    賭客，以招攬顧客至店內把玩之可能，顯見子○○為賭客兌
    換現金之行為係出自Ｂ○○授意所為。況證人亥○○已證稱
    ：查獲當天喬裝賭客在店內把玩時，子○○表示當天店內中
    獎兌換現金事宜，將在當日3 點統一處理等語（見院(二)卷第
    37 頁） ；依子○○絲毫不擔心自己行為會遭顧客告知Ｂ○○，而完全不避諱於店內向顧客表示將統一處理中獎兌換事
    宜之行徑，及僅僅於該日凌晨，Ｈ○○、玄○○、寅○○（
    寅○○部分詳見(五)所述）3 人兌換金額已高達34,000元之客
    觀情事，可認定子○○為賭客兌換現金之所為並非僅為其個
    人之行為，應係為「長紅娛樂廣場」而兌換現金予賭客，否
    則子○○個人何以有統一、又以如此高額現金兌換寄存卡之
    需要？準此，Ｂ○○身為「長紅娛樂廣場」實際負責人與子
    ○○間就本案賭博犯行有犯意聯絡及行為分擔，即堪予認定
    。
  (四)至於被告Ｂ○○嗣於本院審理時雖辯稱其係「長益遊樂廣場
    」負責人，本案為警查獲者實際上是「長益遊樂廣場」，並
    非「長紅娛樂廣場」云云。查「長紅娛樂廣場」負責人雖登
    記為吳崇文，而「長益遊樂廣場」負責人則登記為Ｂ○○（
    見院(一)卷第294 至323 頁），然營利事業登記之記載僅為決
    定相關行政責任之歸屬，其上登記之負責人並非必然與實際
    經營者相同，亦屬社會常情，自不能僅以Ｂ○○係「長益遊
    樂廣場」而非「長紅娛樂廣場」之登記負責人，又查獲店員
    均係由Ｂ○○雇用，即謂本案為警查獲者實際上是Ｂ○○所
    經營之「長益遊樂廣場」，而排除Ｂ○○係「長紅娛樂廣場
    」實際負責人之可能。況且，Ｂ○○於警詢、偵查及本院審
    理時均自承：我沒有和吳崇文共同經營設在高雄市○○區○○路342 號之「長紅娛樂廣場」，該遊藝場是我獨自經營的
    等語（見偵(二)卷第12頁、偵(一)卷第113 頁、院(一)卷第153 頁
    、院(二)卷第51頁），參以當日為警查獲之遊藝場門外係懸掛
    「長紅」之大型廣告招牌，且所在地址亦與營利事業登記證
    記載之「長紅娛樂廣場」所在地址相同，此有查獲當時所攝
    照片1 張、營利事業登記證影本1 紙可憑（見警卷第291 頁
    、偵(二)卷第144 頁）。足見為警查獲者，係址設高雄市○○
    區○○路342 號，並由Ｂ○○所實際經營負責之「長紅娛樂
    廣場」，故Ｂ○○辯稱其係經營「長益遊樂廣場」，並以「
    長益遊樂廣場」名義在高雄市○○區○○路342 號經營電動
    柏青哥機台云云，即無從採信。
  (五)被告寅○○雖辯稱：與酉○○為朋友關係，當天酉○○交付
    之12,000元係借款而非以小鋼珠兌換之賭資云云。然兩人關
    於相識時、地、借款時、地點、還款過程之供述均有重大歧
    異（見院(一)卷第162 、163 頁），顯難信為真實。且證人戌
    ○○已證稱：我發現子○○將顧客寅○○之寄存卡收走後，
    沒多久酉○○就走到寅○○身旁快速將12,000元塞入寅○○
    上衣口袋後離去，寅○○有取出點算一共是12張千元大鈔，
    並對隔壁顧客說他今天贏了8,000 元等語明確（見院(二)卷第
    35、36頁），則依酉○○交付上開金額之時機、寅○○收取
    後亦表示是賭資等情，堪認酉○○交付之12,000元係寅○○
    兌換之賭資。又由寅○○自承當天共換得13張寄存卡，為警
    查獲時身上還留有1 張寄存卡（見警卷第165 頁、院(一)卷第
    162 頁），可推知寅○○當時係交付子○○12張寄存卡，參
    以其嗣後取得12,000元，兌換比例亦與「長紅娛樂廣場」實
    際上兌換比例相同，益見寅○○所取得之12,000元係小鋼珠
    所兌換之賭資。
  (六)綜上，被告Ｂ○○、子○○、寅○○所辯均屬卸責之詞，無
    從採信，其等均有賭博犯行，堪予認定。
二、按行為後法律有變更者，適用行為時之法律，但行為後之法
    律有利於行為人者，適用最有利於行為人之法律，刑法第2
    條第1 項定有明文。查被告Ｂ○○、子○○、寅○○行為後
    ，如附表一編號1.、2.所示被告Ｂ○○、子○○論罪科刑所
    應適用之刑法條文，及如附表一編號1.所示被告寅○○論罪
    科刑所應適用之刑法條文，業於94年2 月2 日修正公布，並
    於95年7 月1 日生效施行；經比較新舊法結果，認修正施行
    後之現行刑法條文規定均未較有利於行為人；是依前開說明
    ，本案皆應適用修正施行前之刑法條文而為處斷。
三、按刑法上之賭博罪，係指依偶然之勝負，定財物之得失為要
    件；凡以勝負繫於偶然之事實，並非事前所能預知者，即為
    賭博，並無方法之限制；其所謂財物，係指金錢或其他有經
    濟上價值之有體物而言。查被告Ｂ○○經營「長紅娛樂廣場
    」擺設賭博性電動柏青哥機台，由案外人Ｈ○○、玄○○、
    被告寅○○兌換代幣後投入，再以出現之小鋼珠押注，如押
    中即賠付若干倍數之小鋼珠，如未押中則沒入押注之小鋼珠
    ，並得以累積小鋼珠換取寄存卡，再以每張寄存卡兌換1000
    元比例兌換現金；即屬於以偶然之勝負，決定財物之得失，
    揆諸前揭之說明，自屬賭博無疑。是核被告Ｂ○○、子○○
    、寅○○所為，均係犯現行刑法第266 條第1 項之普通賭博
    罪。
四、酉○○雖有將寅○○欲兌換之賭資於店內交付寅○○之行為
    ，然「長紅娛樂廣場」店員Ｇ○○、未○○、天○○、宇○○、丁○○、Ｅ○○、乙○○、Ｄ○○、午○○、Ｋ○○等
    人均稱酉○○並非該店員工等語（見院(一)卷第160 頁）；另
    兌換賭資予玄○○之不詳名籍成年男子並非在場之店員，亦
    經證人玄○○於警詢時證述明確（見警卷第169 頁），則酉
    ○○及該男子既不具有店員身分，自無以遽認其等必然知悉
    所交付者係賭資。依卷附「長紅娛樂廣場」賭客現場相關位
    置平面圖所示（見偵(一)卷第119 頁），酉○○、寅○○把玩
    機台位置分別在店內之東北、西南側，彼此相距遙遠，單從
    位置分佈上無以認定酉○○必然得知寅○○中獎之事實，且
    依卷內證據，亦無從認定酉○○、該男子分別得知寅○○、
    玄○○把玩之機台有中獎之情形，及寅○○、玄○○有交付
    寄存卡欲兌換賭資之情事，在無從確認酉○○、該男子知悉
    寅○○、玄○○有兌獎行為之前提下，亦難認定酉○○、該
    男子明知或可得知所交付者係賭資。復無證據證明酉○○、
    該男子知悉「長紅娛樂廣場」有兌換賭資之情事，及無證據
    可認請託酉○○、該男子分別交付12,000元、14,0 00 元係
    何人或是否為子○○等有賭博犯意聯絡之人，又是否已說明
    係賭資、或係以何種偽稱之事由請託，自亦無從認定酉○○
    由請託人之身分、說詞，綜合客觀情境、自己親身經驗及一
    般日常生活經驗法則，可得知所交付者係賭資。是尚難認酉
    ○○、該男子與Ｂ○○、子○○間係有犯意聯絡，而認酉○○、該男子亦為共同正犯。至於公訴人認Ｂ○○、子○○係
    與被告即「長紅娛樂廣場」店員己○○、Ｇ○○、未○○、
    天○○、宇○○、丁○○、Ｅ○○、乙○○、Ｄ○○、午○○、Ｋ○○間有犯意聯絡、行為分擔，而均為共犯，亦有誤
    會（詳見參、無罪部分所述）。按數行為於同時同地或在密
    切接近之時地實施，侵害同一法益，各行為之獨立性極為薄
    弱，依社會一般觀念，在時間差距上，難以強行分開；在刑
    法評價上，以視數個舉動之接續施行，合為包括之一行為予
    以評價，較為合理；而本案被告Ｂ○○、子○○、與案外人
    Ｈ○○、玄○○、被告寅○○間之賭博犯行，係於同一地點
    、密接時間內，本於單一決意，利用同一犯罪機會接續完成
    ，又侵害同一社會法益，應視為數個舉動之接續施行，而為
    接續犯；是公訴人認Ｂ○○、子○○係基於概括犯意而與Ｈ
    ○○、玄○○、寅○○對賭，容有誤會，併此敘明。
五、爰審酌被告子○○、寅○○均有賭博前科，各經台灣新竹地
    方法院以79年度簡字第545 號、台灣台中地方法院以85年度
    易字第1444號，分別判處罰金銀元6000元、銀元1500元確定
    ，猶不知悔改，更犯本案；被告Ｂ○○則無前科，素行良好
    ，有臺灣高等法院被告全國前案紀錄表在卷可稽；另Ｂ○○
    係「長紅娛樂廣場」實際負責人，係該店經營賭博性電動柏
    青哥機台之決策者及獲利者，惡性較受僱用負責兌換賭資之
    員工子○○，及賭客寅○○為重；參以子○○係出於維持生
    計之故，始受僱擔任店員致涉本案犯行，而寅○○賭博財物
    性質上僅係處分自己財產之行為，對社會所造成之損害並非
    直接、鉅大，惟仍已破壞社會善良風俗；及考量查獲之賭博
    性電動柏青哥機台數量、Ｂ○○、子○○、寅○○均否認犯
    行等一切情狀，各量處如主文所示之刑，併均依附表一編號
    3.比較新舊法結果，適用修正後即現行刑法第42條第3 項前
    段，諭知易服勞役之折算標準，以示懲儆。
六、附表二所示之機台200 台、ＩＣ板200 片、現金11,200元分
    別係當場賭博之器具及在賭檯之財物，業據被告Ｂ○○、子
    ○○、證人戌○○分別供證明確（見院(一)卷第153 、156 頁
    、院(二)卷第40頁），均應依刑法第266 條第2 項規定，不問
    屬於犯人與否，宣告沒收。而附表三所示之物，均為被告Ｂ
    ○○所有，為其於偵查中所自承（見偵(一)卷第114 頁），其
    中編號1.之代幣尚未拆封，係預備供顧客兌換所用，已經被
    告子○○供承在卷（見院(一)卷第156 頁），而為犯罪預備之
    物，依共犯共同負責之法理，應依刑法第38條第1 項第2款
    宣告沒收；其中編號2.至10.則係本案賭博犯行所用之物，並
    經子○○、證人Ｈ○○供證明確（見偵(一)卷第7 頁、院(一)卷
    第156 、157 頁、院(二)卷第40頁），依共犯共同負責之法理
    ，應依刑法第38條第1 項第2 款宣告沒收。又自被告寅○○
    身上查獲之現金12,000元，係寅○○以小鋼珠兌換之賭資，
    為其犯賭博罪所得之物，已如前述，應依刑法第38條第1項
    第3 款宣告沒收。另Ｂ○○所有扣案之監錄系統4 台及訊號
    轉換器2 台，係用以監視店內及大門狀況，並無法藉以觀看
    停車場情形，業據子○○供述在卷（見院(一)卷第157 頁），
    而無證據證明與本案賭博犯行相關，爰不予宣告沒收。至於
    案外人Ｈ○○、玄○○身上所扣得之現金8,000 元、1,4000
    元，分別係其以小鋼珠兌換之賭資，為其犯罪所得之物，非
    本案被告Ｂ○○、子○○、寅○○所有之物，爰不予宣告沒
    收。
七、公訴人於本案論告時雖認被告Ｂ○○、子○○上開所為同時
    涉犯刑法第268 條之意圖營利供給賭博場所罪。惟按刑法第
    268 條之「營利」意圖，係指自己不參加賭博，而僅從中抽
    取金錢得利而言；若設置電動賭博機具與賭客對賭，該電動
    賭博機具之輸贏機率不確定，係以偶然之事實決定勝負，性
    質上機器提供者係以該機器代替與他人賭博，該機器提供者
    所為，應係犯同法第266 條之普通賭博罪，而非同法第268
    條之意圖營利供給賭博場所罪。查本案Ｂ○○、子○○係共
    同擺設賭博性電動柏青哥機台與賭客寅○○等對賭，已如前
    述，揆諸前開說明，兩人所為僅犯普通賭博罪；惟公訴人認
    被告係以一行為而犯之，而與前揭賭博罪間有裁判上一罪之
    關係，爰不另為無罪之諭知。
參、無罪部分：
一、公訴意旨係以：被告己○○、Ｇ○○、未○○、天○○、宇
    ○○、丁○○、Ｅ○○、乙○○、Ｄ○○、午○○、Ｋ○○
    等11人（下稱被告己○○等11人）係受Ｂ○○雇用而擔任店
    員，與Ｂ○○、子○○基於賭博之犯意聯絡，在公眾得出入
    之「長紅娛樂廣場」負責兌換代幣、插中獎牌之工作，並與
    Ｂ○○、子○○共同以擺設附表二編號1.至8.所示之賭博性
    電動柏青哥機台200 台（含IC板共200 片），與不特定人賭
    博財物；另被告Ｍ○○、Ｊ○○、酉○○、Ｃ○○、黃○○
    、壬○○、申○○、辛○○、癸○○、辰○○、卯○○、甲○○、丙○○、Ａ○○、Ｌ○○、Ｉ○○、丑○○、地○○
    、宙○○、戊○○、庚○○、巳○○等22人（下稱被告Ｍ○○等22人）則於95年6 月13日凌晨0 時起，各基於賭博之犯
    意，在上述店內打玩機台賭博財物。嗣有賭客Ｈ○○、玄○○（業經不起訴處分）、被告寅○○於95年6 月13日將贏得
    小鋼珠兌換寄存卡張後，再分別兌換賭資8,000 元、14,000
    元、12,000元，嗣為警持搜索票依法搜索而查獲，並扣得前
    述賭資及扣案物，因認被告己○○等11人及Ｍ○○等22人均
    涉有刑法第266 條第1 項之賭博罪嫌。
二、按犯罪事實應依證據認定之，無證據不得認定犯罪事實；又
    不能證明被告犯罪者，應諭知無罪之判決，刑事訴訟法第15
    4 條第2 項、第301 條第1 項分別定有明文。而認定犯罪事
    實所憑之證據雖不以直接證據為限，間接證據亦包括在內，
    然而無論直接證據或間接證擺據，其為訴訟上之證明，須於
    通常一般之人均不致有所懷疑，而得確信其為真實之程度者
    ，始得據為有罪之認定，倘其證明尚未達到此一程度，而有
    合理之懷疑存在而無從使事實審法院得有罪之確信時，即應
    由法院為諭知被告無罪之判決，最高法院76年台上字第4986
    號判例意旨參照。
三、被告己○○等11人部分：
  (一)公訴人認被告己○○等11人涉有前揭犯嫌，無非係以被告己○○等11人、Ｂ○○、子○○、寅○○、Ｍ○○等22人之供
    述，證人Ｈ○○、玄○○、亥○○、戌○○之證述，營利事
    業登記證、現場照片、賭客現場相關位置平面圖，及查獲賭
    資、扣案物等為其論據。訊據被告己○○等11人堅詞否認有
    何前揭賭博犯行，辯稱：沒有參與兌換賭資之行為，又對於
    「長紅娛樂廣場」有兌換賭資之事，亦不知情等語。
  (二)依被告Ｂ○○、子○○、寅○○、Ｍ○○等22人、證人Ｈ○○、玄○○之供證，與營利事業登記證、現場照片、賭客現
    場相關位置平面圖，及查獲賭資、扣案物等，雖可認定Ｂ○○為「長紅娛樂廣場」之實際負責人，有雇用被告己○○等
    11人擔任店員於查獲當日在店內工作，Ｂ○○並有與子○○
    共同利用店內賭博性電動柏青哥機台與賭客Ｈ○○、玄○○
    、寅○○對賭之情事。然兌換代幣、寄存卡、照護機台等工
    作，雖可能係利用機台賭博行為之一環；惟該工作本身係屬
    中性行為，換言之，合法從事電子遊戲場業經營之店家店員
    ，亦同樣有從事該等行為之情形；且上述被告、證人均未曾
    明確供證指明被告己○○等11人中何人有參與兌換賭資、或
    知悉「長紅娛樂廣場」有與顧客對賭之情事，被告己○○等
    11人復堅詞否認與Ｂ○○、子○○間有賭博之犯意聯絡或行
    為分擔，卷內亦缺乏相關事證足認有何特定客觀情狀存在，
    而可推斷被告己○○等11人於明知店內係與賭客對賭而仍為
    相關兌換代幣、寄存卡、賭資之行為，自無從僅以被告己○○等11人係分別自95年4 月中至95年6 月9 日起受僱擔任「
    長紅娛樂廣場」店員，而店內又有以機台與顧客對賭之情事
    ，即謂被告己○○等11人必為Ｂ○○、子○○賭博犯行之共
    犯。
  (三)準此，依公訴人所提出之證據，尚無以認定被告己○○等11
    人亦涉有本案賭博犯行，堪予認定。
四、被告Ｍ○○等22人部分：
  (一)公訴人認被告Ｍ○○等22人涉有賭博犯嫌，無非係以依被告
    Ｍ○○等22人、己○○等11人、Ｂ○○、子○○、寅○○之
    供述，證人Ｈ○○、玄○○、亥○○、戌○○之證述，營利
    事業登記證、現場照片、賭客現場相關位置平面圖，及查獲
    賭資、扣案物等為其論據。訊據被告Ｍ○○等22人均堅詞否
    認有前揭賭博犯行，辯稱：不知道「長紅娛樂廣場」係經營
    賭博性電動柏青哥機台，也沒有兌換過現金等語。
  (二)依公訴人所舉之前開證據，雖可認定被告Ｍ○○等22人於員
    警搜索時係身處「長紅娛樂廣場」，其中被告Ｍ○○、Ｊ○○、Ｃ○○、黃○○、申○○、辛○○、癸○○、辰○○、
    卯○○、丙○○、Ａ○○、Ｌ○○至「長紅娛樂廣場」把玩
    電動柏青哥機台超過1 次；被告壬○○、甲○○、Ｉ○○、
    丑○○至該店把玩亦超過1 次，然未曾使用過寄存卡；被告
    地○○、宙○○、戊○○係第1 次至該店把玩機台；被告庚○○、巳○○當日則尚未把玩機台；且同日於該店查獲Ｂ○○、子○○以該柏青哥機台與賭客Ｈ○○、玄○○、寅○○
    對賭之情事。惟把玩電動柏青哥機台並非僅有基於賭博犯意
    之唯一可能，亦有基於消遣打發時間之緣故；且依公訴人所
    舉之證據，縱然係於該店把玩超過1 次之前述被告Ｍ○○等
    人或第1 次至該店把玩之被告地○○等人，亦無從認定其等
    知悉「長紅娛樂廣場」有以機台賭博之情形，更欠缺證據可
    認定被告Ｍ○○等22人有基於賭博犯意而把玩柏青哥機台之
    行為，亦無證據堪認其等已有兌換賭資之行為；何況被告庚○○、巳○○堅稱當日並未把玩機台，復無證據足資認定被
    告Ｍ○○等22人與本案所查獲之賭博行為人間有何犯意聯絡
    、行為分擔，是無從認定被告Ｍ○○等22人確有公訴人所指
    之賭博犯行。
  (三)被告Ｍ○○等22人中，除被告庚○○、巳○○外，雖有把玩
    機台之行為，然無證據證明係基於賭博犯意而把玩機台或有
    兌換賭資之行為，是無以認定其等有公訴人所指之本案賭博
    犯行。
五、綜上所述，公訴人所指之前揭證據，既未達通常一般人均不
    致於有所懷疑，得以確信被告己○○等11人有參與兌換賭資
    等賭博之行為，或與被告Ｂ○○、子○○間有賭博犯意聯絡
    ；就被告Ｍ○○等22人部分，亦未達通常一般人均不致於有
    所懷疑，得以確信其等有把玩店內柏青哥機台而賭博之行為
    ，亦即均仍有合理懷疑存在，當無從形成上述被告有罪之確
    信。復經本院調查亦無其他證據，足認其等有何賭博犯行，
    揆諸首揭法條及判例意旨，均應諭知被告己○○等11人、被
    告Ｍ○○等22人無罪之判決。
據上論斷，應依刑事訴訟法第299 條第1 項前段、第301 條第1
項，刑法第2 條第1 項、第42條第3 項，修正前刑法第28條、第
266 條第1 項前段、第2 項、第38條第1 項第2 款、第3 款，罰
金罰鍰提高標準條例第1 條前段，判決如主文。
本案經檢察官Ｆ○○到庭執行職務。
中    華    民    國    95    年    11   月     30    日
                  鳳山刑事第二庭  審判長法  官  黃建榮
                                        法  官  譚德周
                                        法  官  洪珮婷
以上正本證明與原本無異。
如不服本判決，應於收受送達後10日內向本院提出上訴書狀。
中    華    民    國    95    年    11    月    30    日
                                        書記官  賴朱梅
附表一：
┌──────┬─────────────┬─────────────┬───────┬────┐
│相關變更條文│行為時法（下稱舊法）之內容│裁判時法（下稱新法）之內容│比  較  理  由│比較結果│
├──────┼─────────────┼─────────────┼───────┼────┤
│1.【刑法第26│依法律應處罰金、罰鍰者，就│中華民國94年1 月7 日法修正│刑法之貨幣單位│按現行法│
│6條 罰金刑貨│其原定數額得提高為2 倍至10│施行後，刑法分則編所定罰金│由「元（指銀元│規所定貨│
│幣單位之變更│倍（刑法乃係定明10倍）。第│之貨幣單位為新臺幣。94年1 │）」變更為「新│幣單位折│
│】罰金罰鍰提│1 條所定得提高倍數之規定，│月7 日刑法修正時，刑法分則│臺幣」，且刑法│算新臺幣│
│高標準條例第│於本條例修正後制定之法律，│編未修正之條文定有罰金者，│分則之罰金數額│條例第2 │
│1 條前段、第│不適用之；本條例修正前公布│自94年1 月7 日刑法修正施行│，亦視該分則先│條規定折│
│5 條→刑法施│之法律，於本條例修正後修正│後，就其所定數額提高為30倍│前曾修正與否，│算後係等│
│行法第1 之1 │其罰金罰鍰數額或法律經全部│。但72年6 月26日至94年1 月│而分別提高3 或│值，是新│
│條第1 項、第│修正而其罰金罰鍰數額未予變│7 日新增或修正之條文，就其│30倍。        │法並未較│
│2 項        │更者，亦同。              │所定數額提高為3 倍。      │              │有利。  │
├──────┼─────────────┼─────────────┼───────┼────┤
│2.【共同正犯│二人以上共同實施犯罪之行為│二人以上共同實行犯罪之行為│將「實施」改為│新舊法均│
│】修正前刑法│者，皆為正犯。            │者，皆為共犯。            │「實行」，刪除│構成共同│
│第28條→現行│                          │                          │「陰謀共同正犯│正犯，新│
│刑法第28條  │                          │                          │」及「預備共同│法未較有│
│            │                          │                          │正犯」之適用。│利。    │
├──────┼─────────────┼─────────────┼───────┼────┤
│3.【易服勞役│易服勞役以1 元以上3 元以下│易服勞役以新臺幣1000元、  │易服勞役折算標│新法有利│
│折算標準變更│，折算1 日。依刑法…第42條│2000元或3000元折算1 日    │準，由銀元300 │。      │
│】修正前刑法│第2 項易服勞役者，均就其原│                          │元即新臺幣900 │        │
│第42條第2 項│定數額提高為100 倍折算1 日│                          │元，提高為以新│        │
│前段、修正前│；法律所定罰金數額未依本條│                          │臺幣1000、2000│        │
│罰金罰鍰提高│例提高倍數，或其處罰法條無│                          │或3000元折算1 │        │
│標準條例第2 │罰金刑之規定者，亦同。    │                          │日。          │        │
│條→現行刑法│                          │                          │              │        │
│第42條第3 項│                          │                          │              │        │
│前段        │                          │                          │              │        │
└──────┴─────────────┴─────────────┴───────┴────┘
附表二：
┌───┬───────────┬──────────────┐
│編號  │名                  稱│數                        量│
├───┼───────────┼──────────────┤
│１    │Ｆ３機台              │４０台（含ＩＣ板４０塊）    │
├───┼───────────┼──────────────┤
│２    │大夢夢機台            │２０台（含ＩＣ板２０塊）    │
├───┼───────────┼──────────────┤
│３    │宇宙戰艦機台          │２０台（含ＩＣ板２０塊）    │
├───┼───────────┼──────────────┤
│４    │Ｆ７機台              │２０台（含ＩＣ板２０塊）    │
├───┼───────────┼──────────────┤
│５    │Ｆ５機台              │２０台（含ＩＣ板２０塊）    │
├───┼───────────┼──────────────┤
│６    │小豬哥機台            │２０台（含ＩＣ板２０塊）    │
├───┼───────────┼──────────────┤
│７    │波霸機台              │２０台（含ＩＣ板２０塊）    │
├───┼───────────┼──────────────┤
│８    │水果世界機台          │４０台（含ＩＣ板４０塊）    │
├───┼───────────┼──────────────┤
│９    │周轉金                │11,200元                    │
└───┴───────────┴──────────────┘
附表三：
┌───┬───────────┬──────────────┐
│編號  │名                  稱│數                        量│
├───┼───────────┼──────────────┤
│１    │代幣                  │３３０條（每條５０枚）      │
├───┼───────────┼──────────────┤
│２    │寄卡日報表            │３張                        │
├───┼───────────┼──────────────┤
│３    │寄卡簿                │１本                        │
├───┼───────────┼──────────────┤
│４    │機台特別獎項紀錄表    │１張                        │
├───┼───────────┼──────────────┤
│５    │寄存卡                │４２２張                    │
├───┼───────────┼──────────────┤
│６    │鋼鍋                  │１個                        │
├───┼───────────┼──────────────┤
│７    │計珠器                │２台                        │
├───┼───────────┼──────────────┤
│８    │輸送帶                │１組                        │
├───┼───────────┼──────────────┤
│９    │寄珠單                │１捆                        │
├───┼───────────┼──────────────┤
│１０  │小鋼珠                │３桶                        │
└───┴───────────┴──────────────┘


司法院資訊處製作；財團法人民間司法改革基金會備份。
